【裁判字號】    89,自,20
【裁判日期】    890930
【裁判案由】    瀆職
【裁判全文】
臺灣雲林地方法院刑事裁定                            八十九年度自字第二號
    自  訴  人  施添發
    被      告  甲○○
右列被告因瀆職案件，經自訴人提起自訴，本院裁定如左：
    主  文
自訴駁回。
    理  由
一、按法院或受命法官於自訴案件第一次審判期日前訊問及調查結果，如認為案件有
    刑事訴訟法第二百五十二條至第二百五十四條之情形者，得以裁定駁回其自訴，
    同法第三百二十六條第三項定有明文。
二、本件自訴意旨略稱：自訴人施添發於民國（下同）八十五年二月間某日晚上，在
    雲林縣林內鄉○○村○○街五十九號「美樂茶藝館」喝酒滋事，遭雲林縣警察局
    斗六分局林內分駐所警員甲○○帶回林內分駐所後，被告甲○○竟假借職務上之
    機會，拿電話簿及鐵鎚猛擊自訴人施添發，使自訴人施添發受有瘀傷；自訴人施
    添發另於八十五年十月九日晚上七時許，在雲林縣林內鄉○○路六十五號「合眾
    紙廠」內，遭外勞打傷後，遭被告甲○○帶回林內分駐所，被告甲○○竟拿電話
    簿及鐵鎚猛擊自訴人施添發，使自訴人施添發受有瘀傷，因認被告甲○○涉犯刑
    法第二百七十七條第一項、第一百三十四條之瀆職罪嫌。
三、按犯罪事實應依證據認定之，無證據不得推定其犯罪事實，刑事訴訟法第一百五
    十四條定有明文。復按告訴人之告訴無非以使被告受到刑事訴追為目的，其陳述
    是否與事實相符，仍應調查其他證據以資審認，必告訴人所述被害情形，無瑕疵
    可擊，而就其他方面調查又與事實相符，始足據為認定犯行之基礎。（最高法院
    五十二年度台上字第一三００號判例要旨可資參照）此之所謂證據係指積極之證
    據而言，故如無確切之積極證據，足以證明被告之犯罪事實，即令被告不能為有
    利之反證，亦不能遽論以罪刑。亦即認定不利於被告之事實，須依積極證據，苟
    積極證據不足為不利於被告事實之認定時，即應為有利於被告之認定，更不必有
    何有利之證據（最高法院三十年上字第八一六號判例參照）。訊據被告甲○○固
    坦承於右揭時地因自訴人施添發滋事，而先後將自訴人施添發帶回林內分駐所二
    次之事實不諱，惟堅決否認有何右揭瀆職犯行，辯稱：伊在林內分駐所並沒有打
    施添發等語。經查：
    (1)自訴人施添發提出本件自訴時，在自訴狀中係指稱：甲○○係拿電話簿及鐵鎚
      猛擊伊云云，然自訴人施添發於本院調查時卻改口指稱：伊於右揭時地先後二
      次遭被告甲○○刑求時，甲○○均係以拳頭直接打伊身體，甲○○並未墊著電
      話簿再用鐵鎚打伊云云，自訴人施添發究係如何遭被告甲○○刑求，自訴人施
      添發既前後指訴不一，則被告甲○○是否曾在林內分駐所假借職務上之機會打
      傷自訴人施添發，誠有疑問；
    (2)自訴人施添發指稱：伊於右揭時地先後二次遭被告甲○○刑求後，隔天均有到
      雲林縣斗六市元吉醫院就醫驗傷，而且伊所受的都是瘀傷，並無流血的外傷或
      擦傷云云。然經本院向元吉醫院調取自訴人施添發在該醫院之全部就醫驗傷紀
      錄，雖自訴人施添發曾於八十五年二月三日下午二時前往元吉醫院就醫，然當
      時自訴人施添發係右頰擦傷一處、下顎裂傷一處、下唇瘀血傷、右肘擦傷一處
      、右掌擦傷瘀血、左肘擦傷、右膝擦傷及左膝擦傷，此有當天之急診病歷一紙
      附卷可稽，顯與自訴人施添發所稱：伊在「美樂茶藝館」喝酒滋事後，遭被告
      甲○○刑求時，所受的都是瘀傷，並無流血的外傷或擦傷云云不符，則被告甲
      ○○將自訴人施添發從「美樂茶藝館」帶回林內分駐所後，有無毆打自訴人施
      添發，不無疑問；
    (3)倘自訴人施添發於八十五年十月九日晚上七時，在右開「合眾紙廠」內被外勞
      打傷後，遭被告甲○○帶回林內分駐所加以毆打，使自訴人施添發受有瘀傷，
      且隔天自訴人施添發有到元吉醫院就醫驗傷，則元吉醫院應有自訴人施添發於
      八十五年十月十日之就醫驗傷紀錄才是，然經本院向元吉醫院調取自訴人施添
      發在該醫院之全部就醫驗傷紀錄，並無自訴人施添發於八十五年十月十日前往
      元吉醫院就醫驗傷之紀錄，則被告甲○○是否曾在林內分駐所打傷自訴人施添
      發，大有疑問；
    (4)自訴人施添發雖指出：伊於右揭時地先後二次遭被告甲○○刑求時，藍崑城均
      有在場目睹云云，然本院於八十九年九月二十日傳訊證人藍崑城時，證人藍崑
      城拒不到院應訊，而自訴人施添發表示：伊係藍崑城的老闆，且係伊打電話叫
      藍崑城不要來法院等語，自訴人施添發既指出藍崑城係唯一在場之證人，但自
      訴人施添發卻叫藍崑城不要來法院作證，自訴人施添發之態度既前後反覆，則
      其所指訴之情節尚非無疑。且藍崑城既係受僱於自訴人施添發，其二人之關係
      菲淺，縱藍崑城到院作證，依刑事訴訟法第一百八十六條第五款之規定，不得
      令藍崑城具結，藍崑城作證既不受刑法偽證罪之拘束，則其所述或有偏頗之虞
      ；如前所述，自訴人施添發指訴其遭被告甲○○刑求之情節既前後不一，且依
      自訴人施添發在元吉醫院之全部就醫驗傷紀錄，亦無從認定被告甲○○曾於右
      揭時地刑求自訴人施添發成傷二次，縱藍崑城到院證述之情節與自訴人施添發
      所述相符，然仍無法動搖本院認定被告甲○○未曾於右揭時地刑求自訴人施添
      發成傷二次之結論，故無傳喚藍崑城到院作證之必要，併此敘明；
    綜上所述，本件既查無其他積極證據足認被告甲○○有何右揭瀆職犯行，揆諸上
    開說明，尚不得徒憑自訴人施添發前後不一之指訴，資為認定犯行之基礎，應認
    被告甲○○罪嫌不足。
據上論斷，應依刑事訴訟法第三百二十六條第三項、第二百五十二條第十款，裁定如
主文。
中      華      民      國      八十九      年      九    月    三十    日
                                         臺灣雲林地方法院刑事第二庭
                                             法  官  倪  彰  鴻
右正本證明與原本無異。
如不服本裁定，應於裁定送達後五日內向本院提出抗告狀。
                                             書記官  李  松  坤
中      華      民      國      八十九      年      十    月    四      日


司法院資訊處製作；財團法人民間司法改革基金會備份。
